【裁判字號】    97,台上,3966
【裁判日期】    970821
【裁判案由】    違反毒品危害防制條例等罪
【裁判全文】
最高法院刑事判決            九十七年度台上字第三九六六號
上  訴  人  甲○○
上列上訴人因違反毒品危害防制條例等罪案件，不服台灣高等法
院中華民國九十七年六月十七日第二審判決（九十七年度上訴字
第一九一九號，起訴案號：台灣台北地方法院檢察署九十六年度
毒偵字第三八九四號；追加起訴案號：九十七年度蒞追字第三號
），提起上訴，本院判決如下：
    主  文
上訴駁回。
    理  由
一、施用第一級毒品部分：
按刑事訴訟法第三百七十七條規定，上訴於第三審法院，非以判
決違背法令為理由，不得為之。是提起第三審上訴，應以原判決
違背法令為理由，係屬法定要件。如果上訴理由書狀並未依據卷
內訴訟資料，具體指摘原判決不適用何種法則或如何適用不當，
或所指摘原判決違法情事，顯與法律規定得為第三審上訴理由之
違法情形，不相適合時，均應認其上訴為違背法律上之程式，予
以駁回。本件原判決以公訴人認上訴人甲○○於民國九十六年十
一月七日凌晨一時三十分前之二十六小時內某時，施用第一級毒
品海洛因一次，涉有毒品危害防制條例第十條第一項施用第一級
毒品罪嫌，因而於第一審法院追加起訴。第一審判決則認上訴人
係於九十六年十一月五日晚上七時許，在其住處內將海洛因及第
二級毒品安非他命混合施用，而以一行為同時觸犯二罪名，應依
想像競合之例，從一重之施用第一級毒品罪處斷。上訴人施用第
一級毒品部分與已起訴之施用第二級毒品部分既有裁判上一罪關
係，為原起訴效力所及，乃公訴人就施用第一級毒品部分在同一
法院重行起訴，依刑事訴訟法第三百零三條第二款規定，應為不
受理判決之諭知。惟經審理結果，並無證據證明上訴人係於上開
時地同時施用海洛因，第一審就追加起訴部分諭知不受理之判決
，即有不當，爰依刑事訴訟法第三百六十九條第一項規定，將第
一審關於此部分之判決予以撤銷，並發回第一審法院，已於理由
內論敘綦詳；從形式上觀察，並無判決違背法令之情形存在。上
訴意旨仍執陳詞辯解，以其係將海洛因與安非他命摻雜混合，同
時施用云云，持己見任意指摘原判決違法，不符第三審上訴之法
定要件。其上訴為違背法律上之程式，應予駁回。
二、施用第二級毒品部分：
查刑事訴訟法第三百七十六條所列各罪之案件，經第二審判決者
，不得上訴於第三審法院，法有明文。原判決關於上訴人施用第
二級毒品部分，係依毒品危害防制條例第十條第二項論處罪刑，
核屬刑事訴訟法第三百七十六條第一款之案件，既經第二審判決
，自不得上訴於第三審法院，上訴人猶提起上訴，於法不合，併
應駁回之。
據上論結，應依刑事訴訟法第三百九十五條前段，判決如主文。
中    華    民    國  九十七  年    八    月  二十一  日
                      最高法院刑事第十一庭
                          審判長法官  花  滿  堂
                                法官  黃  正  興
                                法官  陳  東  誥
                                法官  林  錦  芳
                                法官  吳  信  銘
      本件正本證明與原本無異
                                      書  記  官
中    華    民    國  九十七  年    八    月  二十五  日
                                                    m


司法院資訊處製作；財團法人民間司法改革基金會備份。
